【裁判字號】    95,裁,1253
【裁判日期】    950615
【裁判案由】    年資
【裁判全文】
最  高  行  政  法  院  裁  定
                                     95年度裁字第01253號
抗  告  人  甲○○
上列抗告人因與相對人臺北市政府間有關年資事件，對於中華民
國94年8月18日臺北高等行政法院93年度訴字第3425號裁定提起
抗告，本院裁定如下︰
    主  文
抗告駁回。
抗告訴訟費用由抗告人負擔。
    理  由
一、按抗告法院認抗告為不合法或無理由者，應為駁回抗告之裁
    定。次按人民對於中央或地方機關之行政處分，認為違法或
    不當，致損害其權利或利益者，得依本法提起訴願；訴願事
    件有左列各款情形之一者，應為不受理之決定：「七、對已
    決定或已撤回之訴願事件重行提起訴願者」，訴願法第1條
    第1項及第77條第7款各定有明文；再按原告之訴，有左列各
    款情形之一者，行政法院應以裁定駁回之：「十、起訴不合
    程式或不備其他要件者」，行政訴訟法第107條第1項第10款
    亦定有明文。
二、本件抗告意旨：相對人於民國93年12月30日以府警行字第09
    306273400號函及94年7月8日府警行字第09415508900號函送
    之行政答辯書之事實，均兩度答稱，認抗告人為依法辦理資
    遣，但前相對人卻在民國60年9月8日以府人乙字第41209號
    人事命令非法強迫遣離，顯與全國軍公教警界及一千多萬勞
    工、農工等，依法享有退休或資遣等之合法權益有違，未有
    聽過所謂遣離之規定，遣離與資遣，相等於退休之事實，其
    身分、地位及所得等，亦大有差異。況抗告人前在金門戰地
    前線，曾為政府拼命參戰，約有8年之久，後在臺北市政府
    警察局服務時，但因公被害受傷，不得已依法檢呈合計24年
    以上之有效年資證明文件辦理資遣，在市府當時均有員工福
    利互助金及參加公務人員保險，並扣繳薪資達15年以上之保
    險費，應主動發給資遣費而未發給。為此，抗告人請發給前
    在金門約計8年之軍公年資金、福利金、保險費及賠償抗告
    人全部之損失。且相對人於94年7月13日原審法院庭訊時，
    亦當面出示臺北市政府強迫遣離之人事命令據證在案可稽等
    語。
三、本院經核：本件抗告人訴請撤銷相對人於60年9月8日以府人
    乙字第41209號令核定之資遣處分，然查，該處分前經抗告
    人以服務年資核算事件，向各相關機關陳情未果，爰於75年
    12月向相對人陳情，經相對人所屬人事處以76年1月21日北
    市人肆字第1414號簡便行文表通知相對人所屬警察局妥處逕
    復，並副知抗告人，抗告人不服，於76年4月21日向相對人
    提起訴願，經相對人以76年6月12日（76）府訴字第172200
    號訴願決定：「訴願駁回」，抗告人不服，向內政部提起再
    訴願，經內政部76年9月29日台（76）內訴字第528990號訴
    願決定：「再訴願駁回」，抗告人遂提起行政訴訟，經改制
    前行政法院以77年1月14日77年度裁字第42號裁定：「程序
    不合予以駁回」確定。抗告人不服，於77年4月12日，以同
    一事件向行政院人事行政局提起訴願，經移相對人以77年6
    月8日府訴字第238883號訴願決定：「訴願駁回」，復提起
    再訴願，並經內政部77年9月22日台內訴字第622583號再訴
    願決定駁回。抗告人又於83年9月8日向相對人所屬警察局陳
    情，經該局以82年10月13日北市警人字第105677號書函復在
    案，抗告人對該函復仍表不服，於82年11月18日再向相對人
    提起訴願，案經相對人以83年1月18日（83）府訴字第83002
    930號訴願決定：「訴願駁回」，抗告人不服，提起再訴願
    ，復經內政部以83年4月1日（83）內訴字第8301595號訴願
    決定：「原決定撤銷，由原決定機關另為適法之決定」，相
    對人爰依其意旨以83年4月27日（83）府訴字第83020313號
    訴願決定：「訴願駁回」，抗告人提起再訴願，再經內政部
    以83年8月2日台（83）內訴字第8303087號再訴願決定：「
    再訴願駁回」，抗告人不服該決定復提起行政訴訟，改制前
    行政法院83年11月11日83年度判字第2408號判決：「原告之
    訴駁回」。抗告人復於85年12月就同一事由向行政院、內政
    部等機關提起訴願，案移相對人以86年2月18日（85）府訴
    字第85095495號訴願決定：「訴願駁回」，抗告人不服提起
    再訴願，經內政部以86年4月15日台（86）內訴字第8602027
    號訴願決定：「再訴願駁回」，抗告人不服，再提起行政訴
    訟，經改制前行政法院以86年6月27日86年度裁字第994號裁
    定：「原告之訴駁回」。嗣抗告人復於88年2月8日向內政部
    提起訴願，經內政部以88年4月14日台（88）內訴字第88029
    74號訴願決定：「訴願駁回」，抗告人不服，提起再訴願，
    經行政院以88年9月28日台（88）訴字第35873號決定：「再
    訴願駁回」，抗告人不服，再提起行政訴訟，經最高行政法
    院89年8月17日89年度裁字第1083號裁定：「原告之訴駁回
    」。抗告人復於93年4月11日就同一事由向監察院、行政院
    等機關提起訴願，案移相對人以93年5月14日府警人字第093
    0626900號函復抗告人知照，另行政院亦於93年7月2日以院
    臺訴字第0930085925號訴願決定：「訴願不受理」。由上觀
    之，抗告人本件訴請撤銷之相對人於60年9月8日以府人乙字
    第41209號令核定之資遣處分，前經抗告人提起訴願，業歷
    次作成訴願決定，已如前述，茲本件抗告人復就已作成決定
    之訴願事件重行提起訴願，有違「一事不再理」原則，自非
    法之所許。原訴願決定機關以其訴願不合法，作成不受理之
    決定，並無違誤。本件抗告人之訴願既不合法，其對訴願決
    定復提起本件訴訟，欠缺起訴之合法要件，為不合法為由，
    駁回抗告人在原審之訴。揆諸前開說明，認事用法均妥適，
    並無違誤，抗告人指摘原裁定違誤，尚難認有理由，應予駁
    回。
四、依行政訴訟法第104條、民事訴訟法第95條、第78條，裁定
    如主文。
中    華    民    國    95    年    6     月    15    日
                  第一庭審判長法  官  葉  振  權
                              法  官  陳  秀  美
                              法  官  劉  鑫  楨
                              法  官  梁  松  雄
                              法  官  劉  介  中
以  上  正  本  證  明  與  原  本  無  異
中    華    民    國    95    年    6     月    16    日
                              書記官  郭  育  玎


司法院資訊處製作；財團法人民間司法改革基金會備份。
